# 同一控制下模拟合并抵消问题

提问人：chenqiong2505 时间：2018-07-02 15:22:07
请教老师: (1)境内母公司对境外子公司投资，母公司长投跨年延迟入账，子公司实收资本已经入账，合并的时候怎么抵消呢？ (2)境内以renminbi作为记账本位币公司向境外以美元作为记账本位币公司销售，在做商品销售关联交易合并抵消时， 借记：营业收入（按卖方销售收入金额） 贷记：营业成本（倒挤） 存货（金额确定如下描述） 因能获取关联交易下境外公司尚未销售存货金额及境内公司销售平均毛利率，故抵消分录中存货金额=境外买方尚未销售存货外币金额关联交易销售毛利率境外买方外币报表资产负债表折算汇率； 老师，这样抵消思路，对么？

回答人：chenyiwei
1 、一般不应出现跨年入账情况，如有此类情况，建议对母公司报表进行调整后合并。 2 、该抵销分录中存货金额的确定基本合理。
但营业成本不应倒挤，而应按卖方该业务的销售成本确定。差额通过外币报表折算差额做平。

提问人：chenqiong2505 时间：2018-07-03 12:25:46
好的，老师。

回答人：chenyiwei
因为内部交易标的存货尚未对外出售，因此合并报表层面的营业成本虚增金额就是销售方个别报表层面的营业成本，且该金额是以RMB表示的，所以直接抵销即可。

提问人：chenqiong2505 时间：2018-07-03 16:19:35
老师，我再向您确认下： 营业成本的抵消金额=内部交易卖方结转与该关联交易有关的全部营业成本（像您说的，直接取RMB即可）+内部交易的买方因该关联交易导致对外销售结转的营业成本虚增部分（即已实现对外销售部分所对应的内部交易利润，这个金额=买方对外销售结转的外币表示的营业成本关联交易销售平均毛利率买方外币报表利润表平均汇率），这样的话，抵消的营业收入、营业成本、存货的差额，我就放外币报表折算差额？ 老师，我的思路，对不？希望老师指点下。

回答人：chenyiwei
基本可以这样理解。